---
title: |
    | MICRODADOS DO SAEB - PROVA BRASIL 
    | Questionário do Professor
author:
- Henrique Cesar Costa^[[Mestre em Economia Aplicada e Cientista de Dados](https://about.me/henriquecosta)]
date: "`r format(Sys.time(), '%d de %B, %Y')`"
output:
  pdf_document:
    includes:
      in_header: header.tex
---

```{r setup, include=FALSE}
knitr::opts_chunk$set(echo = TRUE)
```



```{r , echo=FALSE, message=FALSE}

setwd("C:/Users/Henrique Costa/OneDrive/2019 - Data MeTricks/R PROJECTS/bartolomeu_saeb")

## restaurar os dados salvos no espa?o de trabalho do usu?rio
load("./dados/dados.rda") ## isso aqui ? equivalente a:
## load("all.rda", .GlobalEnv)

# Carrega a cole??o TidyVerse
library(tidyverse)


# Filtra todos as questoes para o Brasil
BR_QST <- dados[,c(-1, -4, -5, -6, -7, -8)]


# Apenas os que preencheram os questionario.
BR_01 <- BR_QST %>%
  filter(IN_PREENCHIMENTO_QUESTIONARIO == 1)


```


# QUESTIONÁRIO DO PROFESSOR

Respostas do questionário aplicado ao Professor de cada turma e disciplina, dos anos/séries avaliados. 

## Bases de dados de Professores

Essas bases apresentam as respostas de professores e de diretores aos respectivos questionários. 

Cabe ressaltar que, pelo fato de o questionário ser o mesmo para os professores dos três anos escolares avaliados, diferenciando-se apenas por conter blocos de itens específicos para cada um deles, a base de dados dos questionários dos professores não foi dividida por ano escolar testado, tal como ocorreu no caso das bases de alunos e de escolas. 

Além disso, nas bases de diretores e de professores também só serão identificadas, por meio de seu código, as escolas que tiveram o 5º ano (4ªsérie) e/ou o 9º ano (8ª série) do EF e/ou 3ª série (4ª série) do EM avaliadas na Prova Brasil e tiveram seus resultados divulgados, de modo que as demais continuarão mascaradas.


# QUESTÕES DE 1 À 125 PARA TODO O BRASIL.

A variável **TX_RESP_Q000** indica a taxa de resposta para a questão 000.

A seguir será descrito as frequências da taxa de resposta para cada questão, ou seja, para cada variável **TX_RESP_Q000**.

As 3 primeiras questões serão preenchidas como exemplo. Para as demais questões, favor consultar o dicionário na pasta `dicionario\Dicionario_ANEB_Prova_Brasil_2017.xlsx`, ou na pasta questionario `questionario\Questionario do Professor.pdf`. 



# TODAS AS QUESTÕES




