---
title: |
    | MICRODADOS DO SAEB - PROVA BRASIL 
    | Questionário do Professor - Brasil
author:
- Henrique Cesar Costa^[[Mestre em Economia Aplicada e Cientista de Dados](https://about.me/henriquecosta)]
date: "`r format(Sys.time(), '%d de %B, %Y')`"
output:
  pdf_document:
    includes:
      in_header: header.tex
---

```{r setup, include=FALSE}
knitr::opts_chunk$set(echo = TRUE)
```



```{r , echo=FALSE, message=FALSE}

setwd("C:/Users/Henrique Costa/OneDrive/2019 - Data MeTricks/R PROJECTS/bartolomeu_saeb")

## restaurar os dados salvos no espa?o de trabalho do usu?rio
load("./dados/dados.rda") ## isso aqui ? equivalente a:
## load("all.rda", .GlobalEnv)

# Carrega a cole??o TidyVerse
library(tidyverse)


# Filtra todos as questoes para o Brasil
BR_QST <- dados[,c(-1, -4, -5, -6, -7, -8)]


# Apenas os que preencheram os questionario.
BR_01 <- BR_QST %>%
  filter(IN_PREENCHIMENTO_QUESTIONARIO == 1)


```


# QUESTIONÁRIO DO PROFESSOR

Respostas do questionário aplicado ao Professor de cada turma e disciplina, dos anos/séries avaliados. 

## Bases de dados de Professores

Essas bases apresentam as respostas de professores e de diretores aos respectivos questionários. 

Cabe ressaltar que, pelo fato de o questionário ser o mesmo para os professores dos três anos escolares avaliados, diferenciando-se apenas por conter blocos de itens específicos para cada um deles, a base de dados dos questionários dos professores não foi dividida por ano escolar testado, tal como ocorreu no caso das bases de alunos e de escolas. 

Além disso, nas bases de diretores e de professores também só serão identificadas, por meio de seu código, as escolas que tiveram o 5º ano (4ªsérie) e/ou o 9º ano (8ª série) do EF e/ou 3ª série (4ª série) do EM avaliadas na Prova Brasil e tiveram seus resultados divulgados, de modo que as demais continuarão mascaradas.


# QUESTÕES DE 1 À 125 PARA TODO O BRASIL.

A variável **TX_RESP_Q000** indica a taxa de resposta para a questão 000.

A seguir será descrito as frequências da taxa de resposta para cada questão, ou seja, para cada variável **TX_RESP_Q000**.

As 3 primeiras questões serão preenchidas como exemplo. Para as demais questões, favor consultar o dicionário na pasta `dicionario\Dicionario_ANEB_Prova_Brasil_2017.xlsx`, ou na pasta questionario `questionario\Questionario do Professor.pdf`. 



## QUESTÃO 1 - Qual é o seu sexo?

A - Masculino.	

B - Feminino.

NA - Não respondeu



### Taxa de Resposta:

```{r, echo=FALSE}
BR_QST <- BR_QST[,c(-1, -2, -3, -4)]

summary(BR_QST[,1])

```

### Quantidade de respostas:

```{r, echo=FALSE}

sum(summary(BR_QST[,1]))
```

#### Avaliação

Observando a taxa de resposta e a quantidade de resposta, pode-se conclir que:

- 12,62% são masculino.
- 34,76% são feminino.
- 52,61% não responderam.


**Memória de cálculo: _exemplo da alternativa A_**
Essa formula é válida para todas as alternativas.

$$ \% = \frac{respostas \; da \; alternativa \; A}{quantidade \; de respostas} \, * \, 100 $$



Exemplo de como calcular a taxa de resposta da alternativa **A**:

$$ \frac{95153}{753668} * 100 = 12.62532 $$



## QUESTÃO 2 - Você poderia nos dizer a sua faixa etária?

A - Até 24 anos	

B - De 25 a 29 anos

C - De 30 a 39 anos

D - De 40 a 49 anos

E - De 50 a 54 anos

F - 55 anos ou mais

NA - Não respondeu



### Taxa de Resposta:

```{r, echo=FALSE}

summary(BR_QST[,2])

```

### Quantidade de respostas:

```{r, echo=FALSE}

sum(summary(BR_QST[,2]))
```


#### Avaliação

Observando a taxa de resposta e a quantidade de resposta, pode-se conclir que:

- 0,88% tem até 24 anos.
- 3,31% De 25 a 29 anos.
- 14,81% De 30 a 39 anos.
- 17,60% De 40 a 49 anos.
- 6,21% De 50 a 54 anos.
- 4,19% 55 anos ou mais.
- 52,98% Não responderam.

**Memória de cálculo:**
A formula descrita na questão 001 é válida para todas as alternativas em todas as respostas.





## QUESTÃO 3 - Qual é a sua cor ou raça?

A - Branca.

B - Preta.

C - Parda.

D - Amarelo.

E - Indígena.

F - Não quero declarar.

NA - Não respondeu



### Taxa de Resposta:

```{r, echo=FALSE}

summary(BR_QST[,3])

```

### Quantidade de respostas:

```{r, echo=FALSE}

sum(summary(BR_QST[,3]))
```


#### Avaliação

Observando a taxa de resposta e a quantidade de resposta, pode-se conclir que:

- 22,20% são Branca.
- 3,86% são Preta.
- 18,27% são Parda.
- 1,29% são Amarelo.
- 0,47% são Indígena.
- 0,77% 55 anos ou mais.
- 53,10% Não responderam.

**Memória de cálculo:**
A formula descrita na questão 001 é válida para todas as alternativas em todas as respostas.


# QUESTÃO 4

### Taxa de Resposta:

```{r, echo=FALSE}

summary(BR_QST[,4])

```

### Quantidade de respostas:

```{r, echo=FALSE}

sum(summary(BR_QST[,4]))
```


# QUESTÃO 5

### Taxa de Resposta:

```{r, echo=FALSE}

summary(BR_QST[,5])

```

### Quantidade de respostas:

```{r, echo=FALSE}

sum(summary(BR_QST[,5]))
```


# QUESTÃO 6

### Taxa de Resposta:

```{r, echo=FALSE}

summary(BR_QST[,6])

```

### Quantidade de respostas:

```{r, echo=FALSE}

sum(summary(BR_QST[,6]))
```


# QUESTÃO 7

### Taxa de Resposta:

```{r, echo=FALSE}

summary(BR_QST[,7])

```

### Quantidade de respostas:

```{r, echo=FALSE}

sum(summary(BR_QST[,7]))
```

# QUESTÃO 8

### Taxa de Resposta:

```{r, echo=FALSE}

summary(BR_QST[,8])

```

### Quantidade de respostas:

```{r, echo=FALSE}

sum(summary(BR_QST[,8]))
```

# QUESTÃO 9

### Taxa de Resposta:

```{r, echo=FALSE}

summary(BR_QST[,9])

```

### Quantidade de respostas:

```{r, echo=FALSE}

sum(summary(BR_QST[,9]))
```

# QUESTÃO 10

### Taxa de Resposta:

```{r, echo=FALSE}

summary(BR_QST[,10])

```

### Quantidade de respostas:

```{r, echo=FALSE}

sum(summary(BR_QST[,10]))
```

# QUESTÃO 11

### Taxa de Resposta:

```{r, echo=FALSE}

summary(BR_QST[,11])

```

### Quantidade de respostas:

```{r, echo=FALSE}

sum(summary(BR_QST[,11]))
```

# QUESTÃO 12

### Taxa de Resposta:

```{r, echo=FALSE}

summary(BR_QST[,12])

```

### Quantidade de respostas:

```{r, echo=FALSE}

sum(summary(BR_QST[,12]))
```

# QUESTÃO 13

### Taxa de Resposta:

```{r, echo=FALSE}

summary(BR_QST[,13])

```

### Quantidade de respostas:

```{r, echo=FALSE}

sum(summary(BR_QST[,13]))
```

# QUESTÃO 14

### Taxa de Resposta:

```{r, echo=FALSE}

summary(BR_QST[,14])

```

### Quantidade de respostas:

```{r, echo=FALSE}

sum(summary(BR_QST[,14]))
```

# QUESTÃO 15

### Taxa de Resposta:

```{r, echo=FALSE}

summary(BR_QST[,15])

```

### Quantidade de respostas:

```{r, echo=FALSE}

sum(summary(BR_QST[,15]))
```

# QUESTÃO 16

### Taxa de Resposta:

```{r, echo=FALSE}

summary(BR_QST[,16])

```

### Quantidade de respostas:

```{r, echo=FALSE}

sum(summary(BR_QST[,16]))
```

# QUESTÃO 17

### Taxa de Resposta:

```{r, echo=FALSE}

summary(BR_QST[,17])

```

### Quantidade de respostas:

```{r, echo=FALSE}

sum(summary(BR_QST[,17]))
```

# QUESTÃO 18

### Taxa de Resposta:

```{r, echo=FALSE}

summary(BR_QST[,18])

```

### Quantidade de respostas:

```{r, echo=FALSE}

sum(summary(BR_QST[,18]))
```

# QUESTÃO 19

### Taxa de Resposta:

```{r, echo=FALSE}

summary(BR_QST[,19])

```

### Quantidade de respostas:

```{r, echo=FALSE}

sum(summary(BR_QST[,19]))
```

# QUESTÃO 20

### Taxa de Resposta:

```{r, echo=FALSE}

summary(BR_QST[,20])

```

### Quantidade de respostas:

```{r, echo=FALSE}

sum(summary(BR_QST[,20]))
```





# QUESTÃO 21

### Taxa de Resposta:

```{r, echo=FALSE}

summary(BR_QST[,21])

```

### Quantidade de respostas:

```{r, echo=FALSE}

sum(summary(BR_QST[,21]))
```

# QUESTÃO 22

### Taxa de Resposta:

```{r, echo=FALSE}

summary(BR_QST[,22])

```

### Quantidade de respostas:

```{r, echo=FALSE}

sum(summary(BR_QST[,22]))
```

# QUESTÃO 23

### Taxa de Resposta:

```{r, echo=FALSE}

summary(BR_QST[,23])

```

### Quantidade de respostas:

```{r, echo=FALSE}

sum(summary(BR_QST[,23]))
```

# QUESTÃO 24

### Taxa de Resposta:

```{r, echo=FALSE}

summary(BR_QST[,24])

```

### Quantidade de respostas:

```{r, echo=FALSE}

sum(summary(BR_QST[,24]))
```

# QUESTÃO 25

### Taxa de Resposta:

```{r, echo=FALSE}

summary(BR_QST[,25])

```

### Quantidade de respostas:

```{r, echo=FALSE}

sum(summary(BR_QST[,25]))
```

# QUESTÃO 26

### Taxa de Resposta:

```{r, echo=FALSE}

summary(BR_QST[,26])

```

### Quantidade de respostas:

```{r, echo=FALSE}

sum(summary(BR_QST[,26]))
```

# QUESTÃO 27

### Taxa de Resposta:

```{r, echo=FALSE}

summary(BR_QST[,27])

```

### Quantidade de respostas:

```{r, echo=FALSE}

sum(summary(BR_QST[,27]))
```

# QUESTÃO 28

### Taxa de Resposta:

```{r, echo=FALSE}

summary(BR_QST[,28])

```

### Quantidade de respostas:

```{r, echo=FALSE}

sum(summary(BR_QST[,28]))
```

# QUESTÃO 29

### Taxa de Resposta:

```{r, echo=FALSE}

summary(BR_QST[,29])

```

### Quantidade de respostas:

```{r, echo=FALSE}

sum(summary(BR_QST[,29]))
```

# QUESTÃO 30

### Taxa de Resposta:

```{r, echo=FALSE}

summary(BR_QST[,30])

```

### Quantidade de respostas:

```{r, echo=FALSE}

sum(summary(BR_QST[,30]))
```




# QUESTÃO 31

### Taxa de Resposta:

```{r, echo=FALSE}

summary(BR_QST[,31])

```

### Quantidade de respostas:

```{r, echo=FALSE}

sum(summary(BR_QST[,31]))
```

# QUESTÃO 32

### Taxa de Resposta:

```{r, echo=FALSE}

summary(BR_QST[,32])

```

### Quantidade de respostas:

```{r, echo=FALSE}

sum(summary(BR_QST[,32]))
```

# QUESTÃO 33

### Taxa de Resposta:

```{r, echo=FALSE}

summary(BR_QST[,33])

```

### Quantidade de respostas:

```{r, echo=FALSE}

sum(summary(BR_QST[,33]))
```

# QUESTÃO 34

### Taxa de Resposta:

```{r, echo=FALSE}

summary(BR_QST[,34])

```

### Quantidade de respostas:

```{r, echo=FALSE}

sum(summary(BR_QST[,34]))
```

# QUESTÃO 35

### Taxa de Resposta:

```{r, echo=FALSE}

summary(BR_QST[,35])

```

### Quantidade de respostas:

```{r, echo=FALSE}

sum(summary(BR_QST[,35]))
```

# QUESTÃO 36

### Taxa de Resposta:

```{r, echo=FALSE}

summary(BR_QST[,36])

```

### Quantidade de respostas:

```{r, echo=FALSE}

sum(summary(BR_QST[,36]))
```

# QUESTÃO 37

### Taxa de Resposta:

```{r, echo=FALSE}

summary(BR_QST[,37])

```

### Quantidade de respostas:

```{r, echo=FALSE}

sum(summary(BR_QST[,37]))
```

# QUESTÃO 38

### Taxa de Resposta:

```{r, echo=FALSE}

summary(BR_QST[,38])

```

### Quantidade de respostas:

```{r, echo=FALSE}

sum(summary(BR_QST[,38]))
```

# QUESTÃO 39

### Taxa de Resposta:

```{r, echo=FALSE}

summary(BR_QST[,39])

```

### Quantidade de respostas:

```{r, echo=FALSE}

sum(summary(BR_QST[,39]))
```

# QUESTÃO 40

### Taxa de Resposta:

```{r, echo=FALSE}

summary(BR_QST[,40])

```

### Quantidade de respostas:

```{r, echo=FALSE}

sum(summary(BR_QST[,40]))
```



# QUESTÃO 41

### Taxa de Resposta:

```{r, echo=FALSE}

summary(BR_QST[,41])

```

### Quantidade de respostas:

```{r, echo=FALSE}

sum(summary(BR_QST[,41]))
```

# QUESTÃO 42

### Taxa de Resposta:

```{r, echo=FALSE}

summary(BR_QST[,42])

```

### Quantidade de respostas:

```{r, echo=FALSE}

sum(summary(BR_QST[,42]))
```

# QUESTÃO 43

### Taxa de Resposta:

```{r, echo=FALSE}

summary(BR_QST[,43])

```

### Quantidade de respostas:

```{r, echo=FALSE}

sum(summary(BR_QST[,43]))
```

# QUESTÃO 44

### Taxa de Resposta:

```{r, echo=FALSE}

summary(BR_QST[,44])

```

### Quantidade de respostas:

```{r, echo=FALSE}

sum(summary(BR_QST[,44]))
```

# QUESTÃO 45

### Taxa de Resposta:

```{r, echo=FALSE}

summary(BR_QST[,45])

```

### Quantidade de respostas:

```{r, echo=FALSE}

sum(summary(BR_QST[,45]))
```

# QUESTÃO 46

### Taxa de Resposta:

```{r, echo=FALSE}

summary(BR_QST[,46])

```

### Quantidade de respostas:

```{r, echo=FALSE}

sum(summary(BR_QST[,46]))
```

# QUESTÃO 47

### Taxa de Resposta:

```{r, echo=FALSE}

summary(BR_QST[,47])

```

### Quantidade de respostas:

```{r, echo=FALSE}

sum(summary(BR_QST[,47]))
```

# QUESTÃO 48

### Taxa de Resposta:

```{r, echo=FALSE}

summary(BR_QST[,48])

```

### Quantidade de respostas:

```{r, echo=FALSE}

sum(summary(BR_QST[,48]))
```

# QUESTÃO 49

### Taxa de Resposta:

```{r, echo=FALSE}

summary(BR_QST[,49])

```

### Quantidade de respostas:

```{r, echo=FALSE}

sum(summary(BR_QST[,49]))
```

# QUESTÃO 50

### Taxa de Resposta:

```{r, echo=FALSE}

summary(BR_QST[,50])

```

### Quantidade de respostas:

```{r, echo=FALSE}

sum(summary(BR_QST[,50]))
```



# QUESTÃO 51

### Taxa de Resposta:

```{r, echo=FALSE}

summary(BR_QST[,51])

```

### Quantidade de respostas:

```{r, echo=FALSE}

sum(summary(BR_QST[,51]))
```

# QUESTÃO 52

### Taxa de Resposta:

```{r, echo=FALSE}

summary(BR_QST[,52])

```

### Quantidade de respostas:

```{r, echo=FALSE}

sum(summary(BR_QST[,52]))
```

# QUESTÃO 53

### Taxa de Resposta:

```{r, echo=FALSE}

summary(BR_QST[,53])

```

### Quantidade de respostas:

```{r, echo=FALSE}

sum(summary(BR_QST[,53]))
```

# QUESTÃO 54

### Taxa de Resposta:

```{r, echo=FALSE}

summary(BR_QST[,54])

```

### Quantidade de respostas:

```{r, echo=FALSE}

sum(summary(BR_QST[,54]))
```

# QUESTÃO 55

### Taxa de Resposta:

```{r, echo=FALSE}

summary(BR_QST[,55])

```

### Quantidade de respostas:

```{r, echo=FALSE}

sum(summary(BR_QST[,55]))
```

# QUESTÃO 56

### Taxa de Resposta:

```{r, echo=FALSE}

summary(BR_QST[,56])

```

### Quantidade de respostas:

```{r, echo=FALSE}

sum(summary(BR_QST[,56]))
```

# QUESTÃO 57

### Taxa de Resposta:

```{r, echo=FALSE}

summary(BR_QST[,57])

```

### Quantidade de respostas:

```{r, echo=FALSE}

sum(summary(BR_QST[,57]))
```

# QUESTÃO 58

### Taxa de Resposta:

```{r, echo=FALSE}

summary(BR_QST[,58])

```

### Quantidade de respostas:

```{r, echo=FALSE}

sum(summary(BR_QST[,58]))
```

# QUESTÃO 59

### Taxa de Resposta:

```{r, echo=FALSE}

summary(BR_QST[,59])

```

### Quantidade de respostas:

```{r, echo=FALSE}

sum(summary(BR_QST[,59]))
```

# QUESTÃO 60

### Taxa de Resposta:

```{r, echo=FALSE}

summary(BR_QST[,60])

```

### Quantidade de respostas:

```{r, echo=FALSE}

sum(summary(BR_QST[,60]))
```



# QUESTÃO 61

### Taxa de Resposta:

```{r, echo=FALSE}

summary(BR_QST[,61])

```

### Quantidade de respostas:

```{r, echo=FALSE}

sum(summary(BR_QST[,61]))
```

# QUESTÃO 62

### Taxa de Resposta:

```{r, echo=FALSE}

summary(BR_QST[,62])

```

### Quantidade de respostas:

```{r, echo=FALSE}

sum(summary(BR_QST[,62]))
```

# QUESTÃO 63

### Taxa de Resposta:

```{r, echo=FALSE}

summary(BR_QST[,63])

```

### Quantidade de respostas:

```{r, echo=FALSE}

sum(summary(BR_QST[,63]))
```

# QUESTÃO 64

### Taxa de Resposta:

```{r, echo=FALSE}

summary(BR_QST[,64])

```

### Quantidade de respostas:

```{r, echo=FALSE}

sum(summary(BR_QST[,64]))
```

# QUESTÃO 65

### Taxa de Resposta:

```{r, echo=FALSE}

summary(BR_QST[,65])

```

### Quantidade de respostas:

```{r, echo=FALSE}

sum(summary(BR_QST[,65]))
```

# QUESTÃO 66

### Taxa de Resposta:

```{r, echo=FALSE}

summary(BR_QST[,66])

```

### Quantidade de respostas:

```{r, echo=FALSE}

sum(summary(BR_QST[,66]))
```

# QUESTÃO 67

### Taxa de Resposta:

```{r, echo=FALSE}

summary(BR_QST[,67])

```

### Quantidade de respostas:

```{r, echo=FALSE}

sum(summary(BR_QST[,67]))
```

# QUESTÃO 68

### Taxa de Resposta:

```{r, echo=FALSE}

summary(BR_QST[,68])

```

### Quantidade de respostas:

```{r, echo=FALSE}

sum(summary(BR_QST[,68]))
```

# QUESTÃO 69

### Taxa de Resposta:

```{r, echo=FALSE}

summary(BR_QST[,69])

```

### Quantidade de respostas:

```{r, echo=FALSE}

sum(summary(BR_QST[,69]))
```

# QUESTÃO 70

### Taxa de Resposta:

```{r, echo=FALSE}

summary(BR_QST[,70])

```

### Quantidade de respostas:

```{r, echo=FALSE}

sum(summary(BR_QST[,70]))
```



# QUESTÃO 71

### Taxa de Resposta:

```{r, echo=FALSE}

summary(BR_QST[,71])

```

### Quantidade de respostas:

```{r, echo=FALSE}

sum(summary(BR_QST[,71]))
```

# QUESTÃO 72

### Taxa de Resposta:

```{r, echo=FALSE}

summary(BR_QST[,72])

```

### Quantidade de respostas:

```{r, echo=FALSE}

sum(summary(BR_QST[,72]))
```

# QUESTÃO 73

### Taxa de Resposta:

```{r, echo=FALSE}

summary(BR_QST[,73])

```

### Quantidade de respostas:

```{r, echo=FALSE}

sum(summary(BR_QST[,73]))
```

# QUESTÃO 74

### Taxa de Resposta:

```{r, echo=FALSE}

summary(BR_QST[,74])

```

### Quantidade de respostas:

```{r, echo=FALSE}

sum(summary(BR_QST[,74]))
```

# QUESTÃO 75

### Taxa de Resposta:

```{r, echo=FALSE}

summary(BR_QST[,75])

```

### Quantidade de respostas:

```{r, echo=FALSE}

sum(summary(BR_QST[,75]))
```

# QUESTÃO 76

### Taxa de Resposta:

```{r, echo=FALSE}

summary(BR_QST[,76])

```

### Quantidade de respostas:

```{r, echo=FALSE}

sum(summary(BR_QST[,76]))
```

# QUESTÃO 77

### Taxa de Resposta:

```{r, echo=FALSE}

summary(BR_QST[,77])

```

### Quantidade de respostas:

```{r, echo=FALSE}

sum(summary(BR_QST[,77]))
```

# QUESTÃO 78

### Taxa de Resposta:

```{r, echo=FALSE}

summary(BR_QST[,78])

```

### Quantidade de respostas:

```{r, echo=FALSE}

sum(summary(BR_QST[,78]))
```

# QUESTÃO 79

### Taxa de Resposta:

```{r, echo=FALSE}

summary(BR_QST[,79])

```

### Quantidade de respostas:

```{r, echo=FALSE}

sum(summary(BR_QST[,79]))
```

# QUESTÃO 80

### Taxa de Resposta:

```{r, echo=FALSE}

summary(BR_QST[,80])

```

### Quantidade de respostas:

```{r, echo=FALSE}

sum(summary(BR_QST[,80]))
```



# QUESTÃO 81

### Taxa de Resposta:

```{r, echo=FALSE}

summary(BR_QST[,81])

```

### Quantidade de respostas:

```{r, echo=FALSE}

sum(summary(BR_QST[,81]))
```

# QUESTÃO 82

### Taxa de Resposta:

```{r, echo=FALSE}

summary(BR_QST[,82])

```

### Quantidade de respostas:

```{r, echo=FALSE}

sum(summary(BR_QST[,82]))
```

# QUESTÃO 83

### Taxa de Resposta:

```{r, echo=FALSE}

summary(BR_QST[,83])

```

### Quantidade de respostas:

```{r, echo=FALSE}

sum(summary(BR_QST[,83]))
```

# QUESTÃO 84

### Taxa de Resposta:

```{r, echo=FALSE}

summary(BR_QST[,84])

```

### Quantidade de respostas:

```{r, echo=FALSE}

sum(summary(BR_QST[,84]))
```

# QUESTÃO 85

### Taxa de Resposta:

```{r, echo=FALSE}

summary(BR_QST[,85])

```

### Quantidade de respostas:

```{r, echo=FALSE}

sum(summary(BR_QST[,85]))
```

# QUESTÃO 86

### Taxa de Resposta:

```{r, echo=FALSE}

summary(BR_QST[,86])

```

### Quantidade de respostas:

```{r, echo=FALSE}

sum(summary(BR_QST[,86]))
```

# QUESTÃO 87

### Taxa de Resposta:

```{r, echo=FALSE}

summary(BR_QST[,87])

```

### Quantidade de respostas:

```{r, echo=FALSE}

sum(summary(BR_QST[,87]))
```

# QUESTÃO 88

### Taxa de Resposta:

```{r, echo=FALSE}

summary(BR_QST[,88])

```

### Quantidade de respostas:

```{r, echo=FALSE}

sum(summary(BR_QST[,88]))
```

# QUESTÃO 89

### Taxa de Resposta:

```{r, echo=FALSE}

summary(BR_QST[,89])

```

### Quantidade de respostas:

```{r, echo=FALSE}

sum(summary(BR_QST[,89]))
```

# QUESTÃO 90

### Taxa de Resposta:

```{r, echo=FALSE}

summary(BR_QST[,90])

```

### Quantidade de respostas:

```{r, echo=FALSE}

sum(summary(BR_QST[,90]))
```



# QUESTÃO 91

### Taxa de Resposta:

```{r, echo=FALSE}

summary(BR_QST[,91])

```

### Quantidade de respostas:

```{r, echo=FALSE}

sum(summary(BR_QST[,91]))
```

# QUESTÃO 92

### Taxa de Resposta:

```{r, echo=FALSE}

summary(BR_QST[,92])

```

### Quantidade de respostas:

```{r, echo=FALSE}

sum(summary(BR_QST[,92]))
```

# QUESTÃO 93

### Taxa de Resposta:

```{r, echo=FALSE}

summary(BR_QST[,93])

```

### Quantidade de respostas:

```{r, echo=FALSE}

sum(summary(BR_QST[,93]))
```

# QUESTÃO 94

### Taxa de Resposta:

```{r, echo=FALSE}

summary(BR_QST[,94])

```

### Quantidade de respostas:

```{r, echo=FALSE}

sum(summary(BR_QST[,94]))
```

# QUESTÃO 95

### Taxa de Resposta:

```{r, echo=FALSE}

summary(BR_QST[,95])

```

### Quantidade de respostas:

```{r, echo=FALSE}

sum(summary(BR_QST[,95]))
```

# QUESTÃO 96

### Taxa de Resposta:

```{r, echo=FALSE}

summary(BR_QST[,96])

```

### Quantidade de respostas:

```{r, echo=FALSE}

sum(summary(BR_QST[,96]))
```

# QUESTÃO 97

### Taxa de Resposta:

```{r, echo=FALSE}

summary(BR_QST[,97])

```

### Quantidade de respostas:

```{r, echo=FALSE}

sum(summary(BR_QST[,97]))
```

# QUESTÃO 98

### Taxa de Resposta:

```{r, echo=FALSE}

summary(BR_QST[,98])

```

### Quantidade de respostas:

```{r, echo=FALSE}

sum(summary(BR_QST[,98]))
```

# QUESTÃO 99

### Taxa de Resposta:

```{r, echo=FALSE}

summary(BR_QST[,99])

```

### Quantidade de respostas:

```{r, echo=FALSE}

sum(summary(BR_QST[,99]))
```

# QUESTÃO 100

### Taxa de Resposta:

```{r, echo=FALSE}

summary(BR_QST[,100])

```

### Quantidade de respostas:

```{r, echo=FALSE}

sum(summary(BR_QST[,100]))
```



# QUESTÃO 101

### Taxa de Resposta:

```{r, echo=FALSE}

summary(BR_QST[,101])

```

### Quantidade de respostas:

```{r, echo=FALSE}

sum(summary(BR_QST[,101]))
```

# QUESTÃO 102

### Taxa de Resposta:

```{r, echo=FALSE}

summary(BR_QST[,102])

```

### Quantidade de respostas:

```{r, echo=FALSE}

sum(summary(BR_QST[,102]))
```

# QUESTÃO 103

### Taxa de Resposta:

```{r, echo=FALSE}

summary(BR_QST[,103])

```

### Quantidade de respostas:

```{r, echo=FALSE}

sum(summary(BR_QST[,103]))
```

# QUESTÃO 104

### Taxa de Resposta:

```{r, echo=FALSE}

summary(BR_QST[,104])

```

### Quantidade de respostas:

```{r, echo=FALSE}

sum(summary(BR_QST[,104]))
```

# QUESTÃO 105

### Taxa de Resposta:

```{r, echo=FALSE}

summary(BR_QST[,105])

```

### Quantidade de respostas:

```{r, echo=FALSE}

sum(summary(BR_QST[,105]))
```

# QUESTÃO 106

### Taxa de Resposta:

```{r, echo=FALSE}

summary(BR_QST[,106])

```

### Quantidade de respostas:

```{r, echo=FALSE}

sum(summary(BR_QST[,106]))
```

# QUESTÃO 107

### Taxa de Resposta:

```{r, echo=FALSE}

summary(BR_QST[,107])

```

### Quantidade de respostas:

```{r, echo=FALSE}

sum(summary(BR_QST[,107]))
```

# QUESTÃO 108

### Taxa de Resposta:

```{r, echo=FALSE}

summary(BR_QST[,108])

```

### Quantidade de respostas:

```{r, echo=FALSE}

sum(summary(BR_QST[,108]))
```

# QUESTÃO 109

### Taxa de Resposta:

```{r, echo=FALSE}

summary(BR_QST[,109])

```

### Quantidade de respostas:

```{r, echo=FALSE}

sum(summary(BR_QST[,109]))
```

# QUESTÃO 110

### Taxa de Resposta:

```{r, echo=FALSE}

summary(BR_QST[,110])

```

### Quantidade de respostas:

```{r, echo=FALSE}

sum(summary(BR_QST[,110]))
```



# QUESTÃO 111

### Taxa de Resposta:

```{r, echo=FALSE}

summary(BR_QST[,111])

```

### Quantidade de respostas:

```{r, echo=FALSE}

sum(summary(BR_QST[,111]))
```

# QUESTÃO 112

### Taxa de Resposta:

```{r, echo=FALSE}

summary(BR_QST[,112])

```

### Quantidade de respostas:

```{r, echo=FALSE}

sum(summary(BR_QST[,112]))
```

# QUESTÃO 113

### Taxa de Resposta:

```{r, echo=FALSE}

summary(BR_QST[,113])

```

### Quantidade de respostas:

```{r, echo=FALSE}

sum(summary(BR_QST[,113]))
```

# QUESTÃO 114

### Taxa de Resposta:

```{r, echo=FALSE}

summary(BR_QST[,114])

```

### Quantidade de respostas:

```{r, echo=FALSE}

sum(summary(BR_QST[,114]))
```

# QUESTÃO 115

### Taxa de Resposta:

```{r, echo=FALSE}

summary(BR_QST[,115])

```

### Quantidade de respostas:

```{r, echo=FALSE}

sum(summary(BR_QST[,115]))
```

# QUESTÃO 116

### Taxa de Resposta:

```{r, echo=FALSE}

summary(BR_QST[,116])

```

### Quantidade de respostas:

```{r, echo=FALSE}

sum(summary(BR_QST[,116]))
```

# QUESTÃO 117

### Taxa de Resposta:

```{r, echo=FALSE}

summary(BR_QST[,117])

```

### Quantidade de respostas:

```{r, echo=FALSE}

sum(summary(BR_QST[,117]))
```

# QUESTÃO 118

### Taxa de Resposta:

```{r, echo=FALSE}

summary(BR_QST[,118])

```

### Quantidade de respostas:

```{r, echo=FALSE}

sum(summary(BR_QST[,118]))
```

# QUESTÃO 119

### Taxa de Resposta:

```{r, echo=FALSE}

summary(BR_QST[,119])

```

### Quantidade de respostas:

```{r, echo=FALSE}

sum(summary(BR_QST[,119]))
```

# QUESTÃO 120

### Taxa de Resposta:

```{r, echo=FALSE}

summary(BR_QST[,120])

```

### Quantidade de respostas:

```{r, echo=FALSE}

sum(summary(BR_QST[,120]))
```




# QUESTÃO 121

### Taxa de Resposta:

```{r, echo=FALSE}

summary(BR_QST[,121])

```

### Quantidade de respostas:

```{r, echo=FALSE}

sum(summary(BR_QST[,121]))
```


# QUESTÃO 122

### Taxa de Resposta:

```{r, echo=FALSE}

summary(BR_QST[,122])

```

### Quantidade de respostas:

```{r, echo=FALSE}

sum(summary(BR_QST[,122]))
```


# QUESTÃO 123

### Taxa de Resposta:

```{r, echo=FALSE}

summary(BR_QST[,123])

```

### Quantidade de respostas:

```{r, echo=FALSE}

sum(summary(BR_QST[,123]))
```


# QUESTÃO 124

### Taxa de Resposta:

```{r, echo=FALSE}

summary(BR_QST[,124])

```

### Quantidade de respostas:

```{r, echo=FALSE}

sum(summary(BR_QST[,124]))
```


# QUESTÃO 125

### Taxa de Resposta:

```{r, echo=FALSE}

summary(BR_QST[,125])

```

### Quantidade de respostas:

```{r, echo=FALSE}

sum(summary(BR_QST[,125]))
```



































